【裁判字號】    99,上易,1146
【裁判日期】    990630
【裁判案由】    詐欺
【裁判全文】
臺灣高等法院刑事判決                99年度上易字第1146號
上  訴  人  臺灣新竹地方法院檢察署檢察官
被      告  甲○○
上列上訴人因被告詐欺案件，不服臺灣新竹地方法院99年度審易
字第27號，中華民國99年2月12日第一審判決（起訴案號：臺灣
新竹地方法院檢察署98年度偵字第6155、6488、8495號），提起
上訴，本院判決如下：
    主  文
上訴駁回。
    事實及理由
一、本案經本院審理結果，認第一審以被告甲○○共同犯刑法第
    339條第1項之詐欺取財3罪，各判處有期徒刑6月，並諭知易
    科罰金折算之標準為新台幣1000元折算1日，定應執行刑為
    有期徒刑1年4月，並諭知易科罰金折算之標準為新台幣1000
    元折算1日。認事用法及量刑均無不當，應予維持，並引用
    第一審判決書記載之事實、證據及理由（如附件）。
二、檢察官上訴意旨略以：被告曾有詐欺前科，仍不知悔改，經
    警方順利偵破後，法院認定被告為負責領取贓款之車手，並
    將贓款轉交幕後主嫌，犯行非輕，依法應予重懲。被告領取
    之3次贓款共計新台幣（下同）1,809,000元，而被告是否為
    幕後主嫌之一，或僅擔任車手？若被告真為車手，其與幕後
    主嫌如何分配贓款？上揭疑點原審並未調查明確，蓋幕後主
    嫌兼任車手之情形，並非全無可能。且經計算被告本案易科
    罰金所應繳納之金額為480,000元，約詐騙金額之四分之一
    ，若被告犯後之分配所得超過480,000元，法院豈非間接鼓
    勵民眾從事詐欺集團？此亦是詐欺集團至今無法根除之主因
    云云。
三、惟查：
（一）本件原審量刑時已審酌被告甲○○前有詐欺之刑事前案紀
      錄，有本院前案紀錄表、臺灣新竹地方法院檢察署刑案資
      料查註紀錄表各1份附卷可據，足徵其素行非佳，又其年
      輕力壯，竟不思守法自制，循正當途徑獲取所需，竟負責
      提供自己之帳戶及取得人頭帳戶，並參與詐騙集團擔任車
      手，從事領取及收受贓款之行為，助長詐欺取財犯罪之風
      ，再者該等犯罪集團核心成員藏身幕後，推由被告甲○○
      擔任車手，被告甲○○所為亦有礙於對該犯罪集團其餘成
      員之追查，加深犯罪之猖獗，破壞社會秩序甚鉅，並造成
      告訴人徐曼瑤、被害人賴秋玲、黃愛治等人所受損害不輕
      ，且未能賠償告訴人徐曼瑤等人之損失；惟犯後坦承犯行
      、態度尚佳，又考量被告於本案僅擔任「車手」之角色，
      尚非屬該犯罪集團之核心份子，暨斟酌其犯罪之動機、目
      的及手段等一切情狀，業經原判決於理由欄內詳予敘明。
（二）按檢察官就被告犯罪事實，應負舉證責任，並指出證明之
      方法。刑事訴訟法第161條第1項定有明文。然查檢察官上
      訴意旨所質疑之被告是否為幕後主嫌之一，或僅擔任車手
      ？被告與幕後主嫌如何分配贓款？等情，均未據檢察官於
      偵查或原審審理中予以查明或提出具體證據證明之。檢察
      官未於偵查予以查明或於原審審理中指出證明之方法，徒
      然於原審判決後，未再舉提任何積極證據，片面主觀推測
      被告於本案中所擔任之角色或分配贓款之多寡，並執此質
      疑原審量刑之妥適性，遽進而無據將形成原因複雜之類此
      詐欺社會事件無法根除之原因歸之於法院量刑之輕重云云
      。顯非可採。
四、綜上所述，檢察官上述意，徒憑一已主觀推測之見，指摘原
    審量刑過輕，求予撤銷改判，為無理由，應予駁回。
據上論結，應依刑事訴訟法第373條、第368條，判決如主文。
本案經檢察官陳昱旗到庭執行職務。
中    華    民    國    99    年    6     月    30    日
                  刑事第二十庭審判長法  官  楊貴雄
                                    法  官  周明鴻
                                    法  官  林銓正
以上正本證明與原本無異。
不得上訴。
                                    書記官  張淨卿
中    華    民    國    99    年    7     月    2     日
附錄：本案論罪科刑法條全文
中華民國刑法第339條
（普通詐欺罪）
意圖為自己或第三人不法之所有，以詐術使人將本人或第三人之
物交付者，處 5 年以下有期徒刑、拘役或科或併科 1 千元以下
罰金。
以前項方法得財產上不法之利益或使第三人得之者，亦同。
前二項之未遂犯罰之。

司法院資訊處製作；財團法人民間司法改革基金會備份。
